# 请教陈版，关于PPPP项目专项仓库未使用的问题

提问人：BDOtanghu 时间：2020-07-18 08:05:07
投资方对重大影响或没有重大影响的关联方的顺流交易，比如销售产品，如果被投资方还没有使用或者销售这些产品，问题 1 、投资方正常确认产品销售收入？ 2 、投资方按持股比例确认投资收益？ 3 、关联交易抵消怎么做，需要抵消吗？
4 、如果被投资方是ppp项目上述怎么做？
如果项目公司采购的产品还没用于施工，还没有形成资产，还在工程物资仓库放，那么是否需要按长投的顺流交易抵消 在20%权益法核算情况下，项目公司购买投资方的产品如果尚未用于项目公司的工程中，那么确认投资收益时，是否要按照顺流交易抵消办法不确认未使用产品的增值额的20%
主要纠结点在于专用仓储，未使用产品较多，关联的往来和现金流较大，是否有抵消的必要
多谢陈版回复，十分感谢

回答人：chenyiwei
当投资方对PPP项目公司具有重大影响时，可参考《瑞华研究 2010 ～ 2019 汇编》之“问题4-4-17（社会资本方采用权益法核算对PPP项目公司的投资，社会资本方承担施工总承包业务时，在其合并报表层面是否抵销建筑收入）”。
这类情况，投资方可以确认商品销售收入，但应按照顺流交易未实现损益处理的一般原则，按比例抵销收入、成本和对项目公司的长期股权投资。